【裁判字號】    94,上易,1544
【裁判日期】    950215
【裁判案由】    竊盜
【裁判全文】
臺灣高等法院臺中分院刑事判決        94年度上易字第1544號
上  訴  人
即  被  告  戊○○
            乙○○
上列上訴人等因竊盜案件，不服臺灣苗栗地方法院94年度易字第
557號中華民國94年10月31日第一審判決（起訴案號：臺灣苗栗
地方法院檢察署94年度偵字第2707號；追加起訴案號：同署94年
度偵字第2961號；移送原審法院併辦案號：同署94年度偵字第37
45、3983號），提起上訴，本院判決如下：
    主  文
原判決關於乙○○部分撤銷。
乙○○共同連續攜帶兇器竊盜，累犯，處有期徒刑壹年。扣案之
鐵撬貳把、美工刀壹支、電纜剪壹把，均沒收。
其他上訴駁回。
    事  實
一、戊○○曾於民國（下同）九十一年間，因犯恐嚇取財罪，經
    臺灣苗栗地方法院判處有期徒刑七月確定；又因另犯竊盜罪
    罪，經臺灣苗栗地方法院判處有期徒刑八月確定。戊○○因
    犯上開二罪被判處之有期徒刑，因合於數罪併罰規定，後經
    臺灣苗栗地方法院裁定應執行有期徒刑一年二月確定，並於
    九十二年十一月二十七日縮刑期滿執行完畢。另乙○○除有
    違反麻醉藥品管理條例之犯罪前科之外，其於八十九年間曾
    因非法施用毒品罪，經臺灣苗栗地方法院判處有期徒刑六月
    確定；另因贓物罪經本院判處有期徒刑四月確定。乙○○所
    犯上開二罪被判處之有期徒刑，因合於數罪併罰規定，後經
    本院裁定應執行有期徒刑九月確定，並於九十一年四月十九
    日執行完畢。
二、惟戊○○、乙○○二人均不知悔改，復基於意圖為自己不法
    所有之概括犯意，或與下列共犯基於共同犯罪之犯意聯絡，
    或單獨一人，而連續為下列竊取他人財物之犯罪行為，即：
（一）戊○○與乙○○基於共同犯罪之犯意聯絡，於九十四年七
      月十三日中午十二時二十分許，由乙○○駕車搭載戊○○
      ，並由戊○○攜帶其所有客觀上可供兇器使用之鐵撬（拔
      釘器）二把、美工刀一支，前往苗栗縣後龍鎮新民里東社
      六之三號己○○住宅，由乙○○在外把風接應，另由戊○○以美工刀毀壞己○○住處鐵門上紗網，再以鐵撬撬開鐵
      門潛入屋內直上二樓著手搜尋財物。適因己○○返家，戊○○聽見聲響即往三樓逃逸，並將其所攜帶之上開鐵撬二
      把及美工刀一支均棄置在三樓屋頂，後再跳到隔鄰平房屋
      頂，並再跳下地面欲逃離現場，但後經據報前來之警員於
      同里東社二三號前將戊○○逮捕，後再扣得上開鐵撬二把
      及美工刀一支，乙○○則趁隙逃離現場，戊○○與乙○○
      因而未能竊取財物得逞。
（二）乙○○與劉瀚璟（另案偵辦）基於共同意圖為自己不法之
      所有之犯意聯絡，乙○○並沿承上開概括犯意，於九十四
      年九月十六日凌晨二時許，由乙○○駕駛已報廢之自小客
      車搭載劉瀚璟，攜帶客觀上可供兇器使用之電纜剪（即原
      審判決書及扣押物清單所記載之油壓剪，於本案均稱為電
      纜剪）一把，前往苗栗縣後龍鎮省道台六十一線北上一○
      五公里處，由劉瀚璟手持上開電纜剪，剪取「公路總局第
      二區養護工程處苗栗工務段」所有之電纜線約一百五十公
      尺，再由乙○○收取整理搬運上車。嗣至同日清晨五時五
      十分許，二人駕乘上開自小客車載運竊得之電纜線欲前往
      同鎮○○路八六號「富康舊貨業」變賣時，當場被警查獲
      。
（三）戊○○另再沿承上開意圖為自己不法所有之概括犯意，又
      於九十四年七月三日晚上八時許之夜間，攜帶客觀上可供
      兇器使用之鐵撬一把（未扣案），以鐵撬破壞房屋之鐵窗
      ，侵入丙○○位於苗栗縣後龍鎮東明里十鄰下浮尾一三三
      之十號之住宅，竊取丙○○管領之黃金飾品七兩、現金新
      台幣（下同）五萬元，及華碩牌桌上型電腦（含液晶螢幕
      ）一台等財物（以上財物共價值約二十萬五千元），得手
      後逃逸，後並將竊得之桌上型電腦、黃金飾品等財物，向
      綽號「黑賢」之不詳姓名成年男子換取第二級毒品安非他
      命施用（此部分非本案起訴範圍），現金則供己花用殆盡
      ，作案之鐵撬則已丟棄入溪流。後經警在現場採集指紋因
      而查獲。
三、案經被害人己○○訴由苗栗縣警察局竹南分局報請臺灣苗栗
    地方法院檢察署檢察官起訴（戊○○）、追加起訴（乙○○
    ），及由苗栗縣警察局竹南分局報由臺灣苗栗地方法院檢察
    署檢察官移請臺灣苗栗地方法院併案審理。
    理  由
一、本案上訴人即被告（以下簡稱為被告）戊○○對其上開二次
    竊盜之犯罪事實，已於警、偵訊中，及於原審法院與本院審
    理時，均為認罪之陳述。就其上開參與竊取告訴人己○○財
    物未遂部分，亦有告訴人己○○及證人劉雨虹在警局之指訴
    與證述、及現場照片五張、以及扣案之鐵撬（拔釘器）二把
    、美工刀一支可資佐證；另就被告戊○○竊取被害人丙○○
    管領之上開財物部分，亦據被害人丙○○於警訊指述甚詳，
    且有現場照片三張、採集之指紋照片七張、被告戊○○之指
    紋卡一張、及內政部警政署刑事警察局九十四年八月二十六
    日刑紋字第○九四○一二－八一三○號指紋鑑驗書一份（竊
    案現場留存之指紋，經輸入電腦比對結果，與被告戊○○指
    紋卡上之左中指、左環指指紋相符）附卷可憑。足證被告戊○○之自白，與事實相符，足以採信。事證明確，被告戊○○之犯行堪以認定。
二、又本案上訴人即被告（以下簡稱為被告）乙○○對其上開犯
    罪事實，僅承認有與劉瀚璟共同攜帶扣案之電纜剪前往苗栗
    縣後龍鎮省道台六十一線北上一○五公里處，剪取「公路總
    局第二區養護工程處苗栗工務段」所有之電纜線約一百五十
    公尺之犯罪情事，對於其被起訴和被告戊○○共同竊取告訴
    人己○○財物未遂部分，則僅承認有駕車搭載戊○○前往該
    址，但否認此部分有參與犯罪，並辯稱：係在友人陳富源家
    中，因受戊○○之請託，才駕車搭載戊○○前往告訴人己○○住所附近，後即離開，伊並不知戊○○要入屋行竊，亦未
    在附近把風接應，後在原審法院係為求交保，才承認此部分
    有參與犯罪，但非真實等語。然查：
（一）本案被告乙○○確有與被告戊○○基於共同犯罪之犯意聯
      絡，於九十四年七月十三日中午十二時二十分許，由被告
      乙○○駕車搭載被告戊○○攜帶鐵撬（拔釘器）二把、美
      工刀一支，前往苗栗縣後龍鎮新民里東社六之三號告訴人
      己○○住宅之住宅，由被告戊○○入屋行竊，另由被告乙○○在外擔任把風接應，上情業經共同被告戊○○自警訊
      時起，以迄偵、審中，及於本院審理時，均供述明確，且
      又在偵查中，以證人身分具結證稱：上開竊案係由乙○○
      提議，並在外擔任把風接應等語（見九十四年度偵字第二
      七○七號偵卷第三二、四四頁）。而被告乙○○於偵查中
      雖僅承認：伊有駕車搭載被告戊○○前往上址，且有看到
      被告戊○○攜帶鐵撬下車，但後來伊因遇到熟人，二人即
      在該處聊天，直到聽到有人口喊抓賊，後來又看到戊○○
      被警察逮捕，伊才離開等情，而否認事先共謀並擔任把風
      。但被告乙○○在上開偵訊中，亦承認被告戊○○下車之
      後，伊係在車上等待戊○○（見九十四年度偵字第二七○
      七號偵卷四三頁），其後並在原審法院審理時，承認伊確
      有參與此部分犯行，且對共同被告戊○○之上開證詞，亦
      表示無意見。足證本案共同被告戊○○對於被告乙○○參
      與犯罪之供詞與證詞非虛。且被告戊○○已坦承自己犯罪
      ，亦無為卸己責而嫁禍於被告乙○○之虞。再徵之被告戊○○行竊所用之鐵撬長度不短，有拍攝上開鐵撬之照片附
      卷可證，被告乙○○於偵查中及於本院審理時，亦均坦承
      有看到被告戊○○攜帶上開鐵撬下車，則被告戊○○攜帶
      上開鐵撬上車之時，被告乙○○亦不可能未看見，詎其仍
      駕車撘載被告戊○○前往上址，且在被告戊○○入屋行竊
      之時，仍在車上等候被告戊○○，由其上開行為，自堪認
      定被告戊○○對於被告乙○○參與犯罪之供詞與證詞，應
      與事實相符而堪採信。復有告訴人己○○及證人劉雨虹在
      警局之指訴與證述、及現場照片五張、以及扣案之鐵撬（
      拔釘器）二把、美工刀一支可資佐證，事證明確，被告乙○○此部分之犯行堪以認定。
（二）次就本案被告乙○○上開與劉瀚璟共持扣案之電纜剪一把
      ，在苗栗縣後龍鎮省道台六十一線北上一○五公里處，竊
      取「公路總局第二區養護工程處苗栗工務段」所有之電纜
      線約一百五十公尺之犯罪事實，業據被告乙○○於偵、審
      中，及於本院審理時，均坦白承認，核與「公路總局第二
      區養護工程處苗栗工務段」監工丁○○於警訊所指訴及共
      犯劉瀚璟於偵查中所供述之情節相符，並有電纜剪一把扣
      案、及贓物認領保管單一紙、照片五張附卷可稽。足證被
      告乙○○此部分之自白，與事實相符，足以採信。事證明
      確，被告乙○○富此部分之犯行亦堪以認定。
三、本案被告戊○○、乙○○二人為上開竊盜犯行所分別持用之
    扣案鐵撬、電纜剪、及未扣案之鐵撬，均為鋼鐵製造質地堅
    硬之剪、撬鈍器，扣案之美工刀亦為鋼鐵製造之利器，均足
    對人之身體、生命安全產生危險性而可供兇器使用，皆屬刑
    法第三百二十一條第一項第三款所稱之「兇器」，要無疑義
    。是核被告二人所為：（一）就被告戊○○、乙○○共同攜
    帶鐵撬（拔釘器）二把、美工刀一支前往告訴人己○○之住
    宅以上開方法行竊未遂部分，係犯刑法第三百二十一條第二
    項、第一項第二、三款之加重竊盜罪（因毀越門扇而入屋行
    竊，其越入行為即屬侵入住宅，已結合於所犯加重竊盜之罪
    質中，不另構成侵入住宅罪），就此部分犯行之實施，被告
    戊○○、乙○○二人有犯意聯絡及行為分擔，均為共同正犯
    ；（二）就乙○○與劉瀚璟共同攜帶電纜剪在苗栗縣後龍鎮
    ○道台六十一線北上一○五公里處竊取「公路總局第二區養
    護工程處苗栗工務段」所有之電纜線約一百五十公尺部分，
    係犯刑法第三百二十一條第一項第三款之攜帶兇器竊盜罪，
    就此部分犯行之實施，被告乙○○與劉瀚璟二人有犯意聯絡
    及行為分擔，均為共同正犯；（三）就被告戊○○另又攜帶
    未扣案之鐵撬一把以上開方法侵入被害人丙○○在苗栗縣後
    龍鎮東明里十鄰下浮尾一三三之十號之住宅為上開竊盜行為
    部分，係犯刑法第三百二十一條第一項第一、二、三款之攜
    帶兇器毀越安全設備（窗戶）於夜間侵入住宅竊盜罪；（四
    ）又被告戊○○先後二次竊盜犯行，及被告乙○○先後二次
    竊盜犯行，均犯罪時間緊接，犯罪基本構成要件相同，顯各
    係基於概括之犯意反覆而為，皆各應依刑法連續犯之規定，
    論以情節較重之罪，即被告戊○○論以刑法第三百二十一條
    第一項第一、二、三款之攜帶兇器毀越安全設備於夜間侵入
    住宅竊盜罪，另被告乙○○論以刑法第三百二十一條第一項
    第三款之攜帶兇器竊盜罪，且均加重其刑；因其等二人上開
    所犯均有連續犯之裁判上一罪關係，故未經公訴人起訴部分
    ，亦為起訴效力所及，本院亦應併予審判；（五）再，本案
    被告戊○○曾於九十一年間，因犯恐嚇取財罪，經臺灣苗栗
    地方法院判處有期徒刑七月確定，又因另犯竊盜罪罪，經臺
    灣苗栗地方法院判處有期徒刑八月確定，被告戊○○因犯上
    開二罪被判處之有期徒刑，因合於數罪併罰規定，後經臺灣
    苗栗地方法院裁定應執行有期徒刑一年二月確定，並於九十
    二年十一月二十七日縮刑期滿執行完畢；另被告乙○○除有
    違反麻醉藥品管理條例之犯罪前科之外，其於八十九年間亦
    曾因犯非法施用毒品罪，經臺灣苗栗地方法院判處有期徒刑
    六月確定，另因犯贓物罪經本院判處有期徒刑四月確定，被
    告乙○○所犯上開二罪被判處之有期徒刑因合於數罪併罰規
    定，後經本院裁定應執行有期徒刑九月確定，並於九十一年
    四月十九日執行完畢；上開事實有台灣苗栗地方法院檢察署
    刑案資料查註紀錄表及本院被告全國前案紀錄表在卷可稽。
    被告戊○○、乙○○二人在受上開有期徒刑之執行完畢後，
    五年之內再犯本案上開加重竊盜罪，均為累犯，均應遞加（
    重）其刑；（六）扣案之鐵撬二把、美工刀一支係被告戊○○所有共供犯罪使用之物，應依刑法第三十八條第一項第二
    款之規定宣告沒收；另扣案之電纜剪一把係被告乙○○所有
    共供犯罪使用之物，亦應依刑法第三十八條第一項第二款之
    規定宣告沒收。至於被告戊○○到被害人丙○○住所行竊所
    用之鐵撬一把，已經被告戊○○丟入溪流而無法尋獲，因非
    違禁物，為免執行困難，爰不為沒收之宣告。
四、原審判決就被告乙○○上開所犯予以論罪科刑，固屬有見，
    惟被告乙○○上開連續竊盜犯行，既應從情節較重之攜帶兇
    器竊盜罪處斷，而此部分有劉瀚璟為共同正犯，原審判決主
    文卻未論載，此部分自有判決主文與事實、理由不合之矛盾
    。是本案被告乙○○上訴否認部分犯罪，其上訴雖無理由，
    但原審判決就被告乙○○部分既有上開可議之處，此部分即
    屬無可維持，自應由本院將原審判決關於被告乙○○部分予
    以撤銷改判。爰審酌被告乙○○之品行、竊盜犯罪情節、所
    生危害、及犯罪後之態度等一切犯罪情狀，仍量處被告乙○○有期徒刑一年。扣案之鐵撬二把、美工刀一支、電纜剪一
    把均依法宣告沒收。至於被告戊○○部分，原審判決以其犯
    罪事證已甚明確而堪認定，乃審酌被告戊○○之品行、竊盜
    犯罪情節、所生危害、及犯罪後之態度等一切犯罪情狀，並
    依據刑事訴訟法第二百七十三條之一第一項、第二百九十九
    條第一項前段、刑法第二十八條、第五十六條、第三百二十
    一條第一項第一、二、三款、第四十七條、第三十八條第一
    項第二款等規定，量處被告戊○○有期徒刑一年二月，且將
    扣案之鐵撬二把、美工刀一支均依法宣告沒收，其認事用法
    並無不合，量刑亦屬妥適。本案被告戊○○雖上訴指摘原審
    判決對其與被告乙○○為不同之量刑不當，並指摘原審判決
    對其量刑過重，惟本案被告戊○○到被害人丙○○住所行竊
    之財物未見返還，被告戊○○亦未能賠償此部分被害人所受
    損害，其犯罪所生危害較重，原審判決對其與被告乙○○為
    不同之量刑，自無不合。被告戊○○之上訴為無理由，應予
    駁回。又被告乙○○於本院審理期日聲請傳喚證人陳富源，
    本院認無必要，併此明。
五、據上論斷，應依刑事訴訟法第三百六十八條、第三百六十九
    條第一項前段、第三百六十四條、第二百九十九條第一項前
    段、刑法第二十八條、第五十六條、第三百二十一條第一項
    第三款、第四十七條、第三十八條第一項第二款，判決如主
    文。
本案經檢察官甲○○到庭執行職務。
中    華    民    國    95    年    2     月    15    日
                刑事第三庭  審判長法  官  王  增  瑜
                                  法  官  胡  忠  文
                                  法  官  廖  柏  基
上列正本證明與原本無異。
不得上訴。
                                  書記官  王  麗  英
中    華    民    國    95    年    2     月    15    日
附錄條文
刑法第三百二十一條
犯竊盜罪而有左列情形之一者，處六月以上、五年以下有期徒刑
：
一  於夜間侵入住宅或有人居住之建築物、船艦或隱匿其內而犯
    之者。
二  毀越門扇、牆垣或其他安全設備而犯之者。
三  攜帶兇器而犯之者。
四  結夥三人以上而犯之者。
五  乘火災、水災或其他災害之際而犯之者。
六  在車站或埠頭而犯之者。
前項之未遂犯罰之。
                                                      Ｆ


司法院資訊處製作；財團法人民間司法改革基金會備份。
